臺灣高等法院臺中分院刑事判決　　　　100年度上訴字第842號
上　訴　人
即　被　告　簡俊隆
上列上訴人因偽造文書等案件，不服臺灣臺中地方法院100年度
訴字第264號中華民國100年3月15日第一審判決（起訴案號：臺
灣臺中地方法院檢察署99年度偵緝字第1465號、99年度偵字第
17643號、第18206號、第18391號、第21482號），提起上訴，本
院判決如下：
    主  文
上訴駁回。
    理  由
一、按依刑事訴訟法第350條、第361條、第362條、第367條規定
    ，不服地方法院之第一審判決而上訴者，須提出上訴書狀，
    並應敘述具體理由，為上訴必備之程式；其所提出之書狀未
    敘述上訴理由，或僅曾以言詞陳述上訴理由者，均應於上訴
    期間屆滿後20日內補提理由書於第一審法院。第一審法院經
    形式審查，認逾期未補提上訴理由者，應定期間先命補正；
    逾期未補正者，為上訴不合法律上之程式，應以裁定駁回。
    倘已提出上訴理由，但所提非屬具體理由者，或已上訴但未
    提上訴理由，經審判長定期間補正仍未補正者，則應由第二
    審法院以上訴不合法律上之程式，判決駁回。而所謂具體理
    由，必係依據卷內既有訴訟資料或提出新事證，指摘或表明
    第一審判決有何採證認事、用法或量刑等足以影響判決本旨
    之不當或違法，而構成應予撤銷之具體事由，始克當之（例
    如：依憑證據法則具體指出所採證據何以不具證據能力，或
    依憑卷證資料，明確指出所為證據證明力之判斷如何違背經
    驗、論理法則）；倘僅泛言原判決認定事實錯誤、違背法令
    、量刑失之過重或輕縱，而未依上揭意旨指出具體事由，或
    形式上雖已指出具體事由，然該事由縱使屬實，亦不足以認
    為原判決有何不當或違法者（例如：對不具有調查必要性之
    證據，法院未依聲請調查亦未說明理由，或援用證據不當，
    但除去該證據仍應為同一事實之認定），皆難謂係具體理由
    ，俾與第二審上訴制度旨在請求第二審法院撤銷、變更第一
    審不當或違法之判決，以實現個案救濟之立法目的相契合，
    並節制濫行上訴（最高法院97年度台上字第892號刑事判決
    意旨參照）。
二、本件上訴人即被告簡俊隆（下稱被告）於民國100年3月26日
    向原審法院提出上訴書狀，核其記載之上訴理由略為：(一)本
    件詐騙集團之詐騙方式，被告所知僅為以刊載內容含「香港
    國際富達創富機構」之六合彩廣告傳單，並加以發送，使被
    害人於見該傳單而依其上所流電話撥打洽詢。或佯稱東森購
    物付款作業發生錯誤，使被害人陷於錯誤，而依詐騙集團成
    員之指示匯入帳戶。至於「高雄地方法院檢察署」、「地方
    法院檢察官侯寬仁」章之不實「法務部行政凍結執行命令」
    （下稱凍結執行命令）公文書1紙，即非被告所知，且經被
    告辯稱其對偽造過程毫不知情，更否認曾經其他成員告知集
    團中偽造之所有公文書種類為何，如謂被告預見該詐欺集團
    將再藉行使公文書之方式施用詐術，實嫌牽強。(二)縱認被告
    真得以預見該詐欺集團可能採行上開手法，惟被告既非位居
    該集團核心地位，此由被告於另案擔任易遭查獲之車手角色
    即明。衡情，被告所得與核心成員成立共同正犯之部分，自
    應以曾受明確指示，參與實行之特定範圍為限。是以，即便
    被告得藉其參與他案詐欺集團之經驗得知在上開行使偽造公
    文書之詐術，仍究與同其他詐欺集團間在主觀上取得聯繫之
    共犯故意有所不同。為此上訴請求本院撤銷原判決云云。
三、本院查：
(一)、被告因不服上開臺灣臺中地方法院之第一審判決，而於前述
    時間具狀敘明理由向原審法院提起上訴，則依刑事訴訟法第
    361條第2項之規定、該條項立法修正理由及上開最高法院判
    決意旨，被告倘已提出上訴理由，但所提非屬具體理由者，
    即應由第二審法院以上訴不合法律上之程式，以判決駁回之
    ；且上訴理由之具體與否係屬第二審法院審查範圍，不在命
    補正之列（參見法院辦理刑事訴訟案件應行注意事項第162
    點）。
(二)、經核上開被告所提之上訴理由，要非屬所謂之具體理由（即
    必須依據卷內既有訴訟資料或提出新事證，具體指摘或表明
    第一審判決有何採證認事、用法或量刑等足以影響判決本旨
    之不當或違法，而構成應予撤銷之具體事由，始克當之【例
    如：依憑證據法則具體指出所採證據何以不具證據能力，或
    依憑卷證資料，明確指出所為證據證明力之判斷如何違背經
    驗、論理法則】，最高法院97年度臺上字第892 號判決意旨
    參見）。而被告在原審100年2月24日準備程序及審理時，本
    即為全部有罪之陳述（含檢察官起訴行使偽造公文書罪部分
    ），復表明無證據調查，承認犯罪，有原審準備程序、審判
    筆錄可稽（見原審卷第32頁背面、36頁）。
(三)、被告上訴理由雖以：其與其他詐欺集團成員間，就行使偽造
    公文書犯行，無犯意聯絡云云。惟原審判決已詳述認定被告
    與真實姓名年籍不詳、自稱「胡凱祥」之人及所屬詐欺集團
    成員，或共同基於詐欺之犯意聯絡，或共同基於偽造公文書
    、詐欺等犯意聯絡，為如原審判決書犯罪事實欄一之(一)、(二)
    及犯罪事實欄一之(三)(1)至(10)所示詐欺取財罪；犯罪事實欄一
    之(四)所示之行使偽造公文書、詐欺取財罪之犯罪事實，及其
    認定之理由（詳見原審判決書第1至7頁）。被告上訴雖以前
    開理由，指摘原審判決不當，然被告如何與「胡凱祥」及所
    屬詐欺集團成員，有犯意之聯絡及行為之分擔，為共同正犯
    關係，並經原審於判決理由中論述甚詳（見原審判決書第7
    頁倒數第12行起至第8頁第10行止），是原審已依憑卷內證
    據逐一敘明得心證之理由。被告所據為上訴之上開理由，均
    非本於案內具體之卷證資料，或提出其他新事證，以指摘或
    表明第一審判決有何採證認事、用法或量刑等足以影響判決
    本旨之不當或違法，而可構成應予撤銷之具體事由。
四、綜上所述，被告之上訴理由既非前開說明所謂之具體理由，
    則揆諸前開最高法院判決之意旨，及依「程序優先於實體」
    之刑事訴訟法原則，本件上訴即不合法定上訴程式，而應予
    駁回，並不經言詞辯論為之。
據上論斷，應依刑事訴訟法第367條前段、第372條，判決如主文
。
中    華    民    國   100    年    5     月    16    日
            刑事第九庭    審判長法  官  江  德  千
                                法  官  賴  妙  雲
                                法  官  陳  宏  卿
以上正本證明與原本無異。
行使偽造公文書部分，得上訴。
詐欺罪部分，不得上訴。
得上訴部分，如不服本判決應於收受送達後10日內向本院提出上
訴書狀，其未敘述上訴之理由者，並得於提起上訴後10日內向本
院補提理由書（均須按他造當事人之人數附繕本）「切勿逕送上
級法院」。

                                書記官  林  振  甫
中    華    民    國   100    年    5     月    16    日
【附錄論罪科刑法條】
中華民國刑法第211條
（偽造變造公文書罪）
偽造、變造公文書，足以生損害於公眾或他人者，處1年以上7年
以下有期徒刑。
中華民國刑法第216條
（行使偽造變造或登載不實之文書罪）
行使第210條至第215條之文書者，依偽造、變造文書或登載不實
事項或使登載不實事項之規定處斷。
中華民國刑法第339條
（詐欺取財罪）
意圖為自己或第三人不法之所有，以詐術使人將本人或第三人之
物交付者，處5年以下有期徒刑、拘役或科或併科1千元以下罰金
。
以前項方法得財產上不法之利益或使第三人得之者，亦同。
前二項之未遂犯罰之。